【裁判字號】    97,上訴,1770
【裁判日期】    971104
【裁判案由】    違反毒品危害防制條例
【裁判全文】
臺灣高等法院臺中分院刑事判決        97年度上訴字第1770號
上  訴  人
即  被  告  甲○○
                      號
                    （現在台灣台中女子監獄執行中）
指定辯護人  黃雅琴律師
上列上訴人因違反毒品危害防制條例案件，不服臺灣苗栗地方法
院97年度訴字第25號中華民國97年5月1日第一審判決（起訴案號
：臺灣苗栗地方法院檢察署96年度偵字第5195號、96年度毒偵字
第1483號），提起上訴，本院判決如下：
    主  文
原判決關於販賣第一級毒品部分暨定應執行刑部分撤銷。
甲○○販賣第一級毒品，累犯，處有期徒刑拾年。扣案之第一級
毒品海洛因壹小包（驗餘淨重零點零捌玖陸公克）沒收銷燬之；
扣案之摩托羅拉廠牌手機壹支（含行動電話門號0000000000號SI
M卡壹張）、販賣毒品所得新臺幣壹仟元，均沒收。
    事  實
一、甲○○於民國91年、94年間，因連續施用第一級毒品海洛因
    、第二級毒品安非他命及轉讓毒品案件，分別經法院判處有
    期徒刑1年2月、10月、1年，經臺灣苗栗地方法院裁定應執
    行刑有期徒刑2年9月確定，復經減刑再重定執行刑為1年3月
    ，於95年9月6日執行完畢（構成累犯）。仍未知悔改，其明
    知海洛因係屬毒品，不得非法販賣，竟意圖營利，基於販賣
    第一級毒品海洛因之犯意。於96年11月3日11時13分許，接
    獲羅燕成撥打其使用之門號0000000000號行動電話，表示「
    幫我找1,000塊4號的」（意即要購買新臺幣【下同】1,000
    元之海洛因）等語。遂於同日11時20分許，前往苗栗縣頭份
    鎮○○路、雙十街口，販賣交付海洛因1小包（驗餘淨重0.0
    896公克）予羅燕成，羅燕成並給付1,000元予甲○○。為苗
    栗縣警察局刑警大隊員警當場查獲，並扣得上開海洛因1小
    包、販賣第一級毒品所得財物現金1,000元及甲○○所有供
    販賣海洛因聯絡使用之扣案之摩托羅拉廠牌手機1支（含行
    動電話門號0000000000號SIM卡1張）。甲○○於檢察官偵查
    中，向檢察官供出其購買毒品之來源為丙○○，並經檢察官
    循線破獲丙○○販賣第一級毒品海洛因之犯行。
二、案經苗栗縣警察局報請臺灣苗栗地方法院檢察署檢察官偵查
    起訴。
    理  由
一、證據能力方面：
    按被告以外之人（包括證人、鑑定人、告訴人、被害人及共
    同被告等）於審判外之陳述雖不符刑事訴訟法第159條之1至
    之4等四條之規定，而經當事人於審判程序同意作為證據，
    法院審酌該言詞陳述或書面陳述作成時之情況，認為適當者
    ，亦得為證據；當事人、代理人或辯護人於法院調查證據時
    ，知有刑事訴訟法第159條第1項不得為證據之情形，而未於
    言詞辯論終結前聲明異議者，視為有前項之同意，同法第15
    9條之5定有明文。立法意旨在於傳聞證據未經當事人之反對
    詰問予以核實，原則上先予排除。惟若當事人已放棄反對詰
    問權，於審判程序中表明同意該等傳聞證據可作為證據；或
    於言詞辯論終結前未聲明異議，基於尊重當事人對傳聞證據
    之處分權，及證據資料愈豐富，愈有助於真實發見之理念，
    且強化言詞辯論主義，使訴訟程序得以順暢進行，上開傳聞
    證據亦均具有證據能力。本件被告以外之人於警詢、偵查中
    所為之陳述，其性質雖屬傳聞證據，惟被告及辯護人等對於
    該等證人之證據能力，均未於本院言詞辯論終結前，表示異
    議，依上開規定，本件證人等於警詢、偵查中之證言應具有
    證據能力。
二、訊據上訴人即被告甲○○（以下稱被告）對於上揭販賣第一
    級毒品海洛因之事實已經坦承不諱，核與證人羅燕成於警詢
    、偵查中證述（見96年度偵字第5195號偵查卷第11至21、56
    頁）及證人黃偉達於警詢時證述（見96年度偵字第5195號偵
    查卷第22至25頁）情節相符。並有海洛因1小包（驗餘淨重
    0.0896公克）、販賣第一級毒品所得財物現金1,000元及甲
    ○○所有供販賣海洛因聯絡使用之摩托羅拉手機1支（含行
    動電話門號0000000000號SIM卡1張）扣案，可資佐證。而扣
    案之白色粉末1小包，經行政院衛生署草屯療養院，以氣相
    層析質譜法（GC/MS）、化學呈色法檢驗，鑑驗結果認：「
    送驗數量：0.0929公克（淨重），驗餘數量：0.0896公克（
    淨重），結果判定：檢出海洛因（Heroin）。」有該院96年
    12月24日草療鑑字第0960010396號鑑定書1紙在卷可參（見
    96年度偵字第5195號偵查卷第29、103頁）。按海洛因係政
    府公告管制之第一級毒品，不得販賣、運輸或持有，而海洛
    因量少價昂，若非有營利之意圖，斷不致甘冒觸犯重典之危
    險。被告自白其確有販賣海洛因之事實，顯見其具有營利之
    意圖，至為明顯。本件事證明確，被告犯行堪以認定。
三、核被告所為，係犯毒品危害防制條例第4條第1項之販賣第一
    級毒品罪。被告販賣第一級毒品前，持有海洛因之低度行為
    ，已為販賣之高度行為所吸收，不另論罪。查被告於民國91
    年、94年間，因連續施用第一級毒品海洛因、第二級毒品安
    非他命及轉讓毒品案件，分別經法院判處有期徒刑1年2月、
    10月、1年，經臺灣苗栗地方法院裁定應執行刑有期徒刑2
    年9月確定，復經減刑再重定執行刑為1年3月，於95年9月6
    日執行完畢，有臺灣高等法院被告前案紀錄表1份在卷可稽
    ，其於有期徒刑執行完畢後5年內再犯本罪，為累犯，除被
    告所犯販賣第一級毒品罪之法定本刑係死刑或無期徒刑部分
    ，依刑法第64條第1項、65條第1項之規定均不得加重外，就
    得併科罰金部分，依法加重其刑。而被告販賣第一級毒品僅
    有1次，其所得價金僅為1,000元，顯非長期從事大量販賣者
    之惡性可比擬，涉案情節輕微顯可憫恕，本院認科以最低刑
    度之無期徒刑仍嫌過重，爰依刑法第59條之規定減輕其刑。
    另查甲○○於檢察官偵查中，向檢察官供出其購買毒品之來
    源丙○○，業經檢察官於原審法院準備程序及審理中時，陳
    明在卷（見原審卷第27、47、58頁）。嗣後確經檢察官破獲
    丙○○販賣第一級毒品海洛因之情事，復有臺灣苗栗地方法
    院檢察署97年9月3日苗檢哲儉字第00166號函及檢附之97年
    度偵字第2484、2092、2504、2930號丙○○違反毒品危害防
    制條例條例案件起訴書附卷可稽（見本院卷第58至64頁），
    爰依毒品危害防制條例第17條規定減輕其刑。原審以被告犯
    罪事證明確，予以論罪科刑，固非無見。然查本件在原審法
    院審理中，檢察官尚未能破獲被告購買毒品之來源丙○○，
    以致原判決未及審酌被告得以依毒品危害防制條例第17條規
    定減輕其刑之情形，既經被告上訴，即屬無可維持，應由本
    院將原判決關於販賣第一級毒品部分，予以撤銷改判。原判
    決定應執行刑部分，亦因一部之撤銷而失其依據，應併予撤
    銷。爰審酌被告販賣第一級毒品，僅有1次交易紀錄，其販
    售數量、獲利暨對社會治安所生之危害及於犯後坦承犯行，
    態度尚佳等一切情狀，量處如主文第二項所示之刑。扣案海
    洛因1小包（驗餘淨重0.0896公克）係屬第一級毒品，應依
    毒品危害防制條例第18條第1項前段之規定，宣告沒收銷燬
    之。扣案之摩托羅拉廠牌手機1支（含行動電話門號0000000
    000號SIM卡1張【按法院審判實務對於SIM卡所有權歸屬，因
    係參照各該電信公司契約內容而定，如未逐案函查決定是否
    宣告沒收，易被上級審法院撤銷發回，為澈底解決法院困擾
    ，司法院乃函請全國各行動電話公司，查復該公司行動電話
    SIM卡所有權歸屬，並彙整提供法院參考。台灣大哥大股份
    有限公司及泛亞電信股份有限公司（含原東信電訊股份有限
    公司）函復略以：「SIM卡為使用介面，公司出租行動電話
    門號予消費者使用時，即附帶提供SIM卡為門號介面，消費
    者申辦門號並開通上線時，即將SIM卡所有權移轉予消費者
    」。威寶電信股份有限公司函復略以：「不論後付型或預付
    型行動電話服務之USIM卡或SIM卡屬於電信服務使用者所有
    ，而非屬電信公司所有」。遠傳電信股份有限公司及和信電
    訊股份有限公司均函復認：「目前實務作法均認為實體SIM
    卡之所有權屬於客戶申請門號並取得SIM卡時，即已取得該
    卡之所有權」。中華電信股份有限公司函復略稱：「本公司
    接受客戶租用行動電話門號，並交付SIM卡將該門號開通上
    線時，該SIM卡之所有權即歸屬客戶所有」。亞太電信股份
    有限公司略以：「目前實務作法均認為RUIM卡（行動電話用
    戶識別卡）之所有權於客戶申請行動電話門號並取得卡時，
    即已取得RUIM卡之所有權」云云，均認行動電話SIM卡所有
    權歸屬客戶所有等情。有司法院97年5月6日院台廳刑一字第
    0970009760號函暨所附之各該電信公司函及申請書、服務契
    約書等可參，是以本件行動電話之SIM卡應認為係屬客戶所
    有。】），係被告所有供本件販賣毒品所用之工具，業據被
    告供明在卷，應依同條例第19 條第1項之規定，宣告沒收。
    扣案之販賣毒品所得現金1,000 元，係被告因犯販賣第一級
    毒品罪所得之財物應依毒品危害防制條例第19條第1項規定
    ，宣告沒收。又上開行動電話、現金1,0 00元，均已扣案，
    並無不能沒收之情形，自無庸併為同條第2項之諭知，附此
    敘明。
據上論結，應依刑事訴訟法第369條第1項前段、第364條、第299
條第1項前段，毒品危害防制條例第4條第1項、第17條、第18條
第1項前段、第19條第1項，刑法第11條、第47條第1項、第59條
，判決如主文。
本案經檢察官乙○○到庭執行職務。
中    華    民    國    97    年    11    月    4     日
            刑事刑十一庭  審判長法  官  陳  朱  貴
                                法  官  何  志  通
                                法  官  郭  同  奇
上列正本證明與原本無異。
如不服本判決應於收受送達後十日內向本院提出上訴狀，其未敘
述上訴之理由者並得於提起上訴後十日內向本院補提理由書（均
須按他造當事人之人數附繕本）。
                                書記官  康  孝  慈
中    華    民    國    97    年    11    月    6    日
附錄論罪科刑法條
毒品危害防制條例第4條第1項：
製造、運輸、販賣第一級毒品者，處死刑或無期徒刑；處無期徒
刑者，得併科新臺幣1千萬元以下罰金。


司法院資訊處製作；財團法人民間司法改革基金會備份。
